# 请假陈版主及各位同事：长期股权投资初始计量问题

提问人：hdzhangc 时间：2013-03-29 21:38:49
各位同事： 大家好! 想请假大家一个关于长期股权投资初始计量问题。 比如：某一集团内，母公司为A公司，一级子公司为B/C/D；二级子公司为E/F，其中B为E/F控股母公司。在这一股权结构下，如果C公司收购B公司10%股权、D公司收购E公司10%股权。 我想请教一下：上述交易（C取得B的10%股权、D取得E的10%股权）时，C/D的长期股权投资初始计量应当如何确认？
按照支付对价的公允价值、还是按照享有B/E净资产份额？ 同时，上述交易是否也可以界定为权益性交易？ 谢谢！
该贴已经同步到 hdzhangc的微博

回答人：chenyiwei
C取得B的10%股权、D取得E的10%股权，都不构成对被收购企业的控制，因此不是企业合并。直接按交易对价款确认长期股权投资成本即可。

提问人：hdzhangc 时间：2013-03-30 11:15:52
回复 chenyiwei 的帖子
谢谢陈版主。昨天我大致看了有关“权益性交易”的论文，这两种情况是否都属于权益性交易？谢谢！

回答人：chenyiwei
如果实际交易价格不同于标的股权对应的净资产公允价值，则这两者之间的差额属于权益性交易。但实务中一般根据影响金额和性质的判断，对此类收购资产交易中的权益性交易成份作简化处理。